JOÃO VICTOR FLORES COSTA

DESENVOLVEDOR

CONTATO

(11) 95445 - 4975

victorjoao7579@gmail.com Rua

O Josué Carmino Bruno, 163 - Jd Aricanduva - São Paulo

(th) www.linkedin.com/in/joão-v-f-costa/

SKILLS

Inglês Intermediário Pacote Office

Análise e Desenvolvimento de Sistemas

Back-End

Java

Python

Banco de dados Mysql

Front-End

HTML / CSS Bootstrap

EDUCAÇÃO

- Universidade Cidade de São Paulo (UNICID) ANÁLISE E DESENVOLVIMENTO DE SISTEMAS I 2022 - até o momento
- Senai Conde José de Azevedo MECÂNICO DE MOTOS I Jan 2019 - Dez 2020

Senai Roberto Simonsen TÉCNICO EM MECÂNICO INDUSTRIAL I Jan 2018 - Mar 2020

REFERÊNCIAS

Anderson Miranda

(11) 94795 - 9109

SOBRE MIM

Estou em transição de carreira, após mais de 5 anos de experiência como Técnico em Mecânica, onde desenvolvi habilidades em análise de problemas, trabalho em equipe e execução de manutenções preventivas e corretivas. Essa experiência me proporcionou uma sólida base em raciocínio lógico, atenção aos detalhes e resolução de problemas, que são altamente aplicáveis à área de Tecnologia da Informação.

Atualmente cursando Análise e Desenvolvimento de Sistemas, busco uma oportunidade de estágio na área de T.I, onde posso aplicar meus conhecimentos em linguagens de programação como Python, C, HTML e CSS, além de expandir minhas habilidades no desenvolvimento de sistemas e soluções tecnológicas. Estou pronto para novos desafios e entusiasmado em contribuir com meu comprometimento e dedicação ao aprendizado contínuo.

EXPERIÊNCIAS PROFISSIONAIS

ARFAM SOLUÇÕES

Fev 2022 - Até o momento

TÉCNICO EM REFRIGERAÇÃO

Gestão de equipe para manutenção e instalação de máquinas de ar condicionado, solução nos problemas das máquinas através de manutenção preventiva e corretiva.

SARCON

Jan 2021 - Jan 2022

TÉCNICO EM REFRIGERAÇÃO

Manutenção nos equipamentos de ar condicionado e instalações de clínicas hospitalares, com o objetivo de localizar, inspecionar e monitorar constantemente possíveis falhas e problemas.

START INFORMÁTICA

AUXILIAR DE INFORMÁTICA

Mar 2015 - Jan 2017

Instalação de Softwares e realização das manutenções necessárias para computadores e notebooks, além de separar pedidos e emitir notas ficais para compradores de produtos de informática, como computadores e acessórios. Atuação na recepção dos clientes.